臺灣基隆地方法院交通事件裁定　　　　 94年度交聲字第102號
移送機關即
原處分機關　交通部公路總局台北區監理所基隆監理站
異　議　人
即受處分人　乙○○　男　35歲.
上列受處分人因違反道路交通管理處罰條例聲明異議案件，對於
交通部公路總局台北區監理所基隆監理站於中華民國94年4 月11
日所為之處分（原處分案號：基監字第裁42-Z00000000號），聲
明異議，本院裁定如下：
    主  文
異議駁回。
    理  由
一、原處分意旨略以：異議人即受處分人乙○○（下稱異議人）
    於民國94年2 月14日17時34分許，駕駛車牌號碼Ａ2-236 號
    營業遊覽大客車，在國道二號東向19公里至20公里同向三車
    道路段行駛於內側車道，為警當場攔停舉發，為此爰依道路
    交通管理處罰條例第33條第1 項、94年3 月1 日修正前之高
    速公路交通管制規則第8 條第1 項第2 款規定，裁處異議人
    罰鍰新台幣（下同）3,000元。
二、異議意旨略以：國道二號東向19公里至20公里路段於尖峰時
    段南下車流量很大，異議人為閃避由八德交流道切入高速公
    路之自小客車才行駛內側車道，且大型車本可利用內側車道
    超車，而異議人欲切回中線車道時因自小客車不予禮讓才一
    直行駛內側車道，造成員警之誤會。再上述路段並未豎立告
    示牌標示大型車不得行駛內側車道，為此聲明異議云云。
三、按「汽車行駛於高速公路或設站管制之道路，而不遵管制之
    規定者，處汽車駕駛人三千元以上六千元以下罰鍰」，道路
    交通管理處罰條例第33條第1 項定有明文。又按「汽車行駛
    於同向三車道路段，大型車與排氣量小於一千立方公分或行
    駛速率低於每小時八十公里之較慢速車輛，應行駛於外側車
    道，為超越同向之前車時得暫時利用中線車道超越前車，禁
    止行駛或變換車道行駛內側車道．．．」，94年3 月1 日修
    正前之高速公路交通管制規則第8條第1項第2款復有明定。
四、經查：
  (一)本件異議人於前揭時、地，駕駛上開大型車，於同向三車道
    路段行駛內側車道之事實，業據證人即本件舉發員警甲○○
    到庭證述：「當時是跟丙○○共同值巡邏勤務，是由我帶班
    丙○○負責駕駛，在國道2 號東向19公里處，有看到我們巡
    邏車前方有一輛異議人駕駛的遊覽車沿途走內側車道，該路
    段是3 線道，從我看到他的車輛到上前攔停約有1 公里半的
    距離，我們看到他車輛的時候，本來只有距離他幾百公尺，
    為了避免他是被逼車才會走內線車道，所以我們給了他1 公
    里的緩衝距離，但異議人仍是一直行駛內側車道且沒有打右
    方向燈，表示他並沒有要變換車道的意思，所以我們才上前
    攔停」等語明確，核與經隔離訊問之證人即另位舉發員警丙
    ○○證述：「當時是由我駕車，一起與張小隊長執巡邏勤務
    ，車子是從八德交流道上國道2 號高速公路，該路段是3 線
    道，一上高速公路我看到異議人駕駛的遊覽車沿路行駛內側
    車道，我是在18公里處看到異議人的車輛，他一直行駛內側
    車道到20公里，才把他攔停下來」、「（問：這當中異議人
    的車輛有無打方向燈要變換車道的意思？）沒有。我一直跟
    在異議人的車輛後面行駛，都沒有看到異議人打方向燈的情
    形」等情節相符（以上均見本院94年5 月16日訊問筆錄），
    且異議人亦陳稱上開2 位證人所言屬實，並有內政部警政署
    國道公路警察局公警局交字第Z00000000 號舉發違反道路交
    通管理事件通知單1 紙在卷可稽，故異議人於上述時間，駕
    駛大型車在國道二號東向19至20公里同向三車道行駛內側車
    道之違規事實，應堪認定。
  (二)異議人雖辯稱其係為閃避由八德交流道突然切入國道二號之
    自小客車而行駛內側車道云云，惟查，本件舉發當時之車流
    量很正常，車流量蠻順暢的，並無塞車的情形，業據證人甲
    ○○、丙○○證述明確（見同上訊問筆錄），且證人甲○○
    並證稱：「因為交流道上來的車輛會切到中間及內側車道，
    一般駕駛人為了避免與交流道上來的車輛發生排擠影響行車
    速度或發生擦撞，所以會行駛內側車道，也因為我們瞭解這
    種狀況所以給他壹個緩衝的距離，但是異議人都未變換車道
    的意思所以我們才會上前攔停開單」等語，顯見員警考量該
    處車流量之情形，已給予異議人緩衝之距離，惟異議人仍繼
    續行駛內側車道，並無變換車道之意，故其違規之事實甚明
    。
  (三)異議人雖又辯稱大型車本可利用內側車道超車云云，然大型
    車可利用內側車道暫時超車，係指車輛行駛於同向二車道路
    段之情形，若在同向三車道路段，大型車為超越同向之前車
    時僅得暫時利用中線車道超越前車，禁止行駛內側車道，此
    觀之94年3 月1 日修正前之高速公路管制規則第8 條第1 項
    第1 款、第2 款規定即明，而本件異議人被舉發之國道二號
    東向19至20公里路段係屬同向三車道路段，故無論超車與否
    ，大型車均禁止行駛內側車道，是異議人上開辯稱，顯有誤
    會，自不足採。又道路交通規則乃駕駛人取得駕駛執照必備
    之常識，異議人身為職業大客車駕駛人，自難諉為不知，故
    異議人以該路段並未標示大型車禁止行駛內側車道，造成其
    誤駛入內側車道云云，亦屬無據。
  (四)綜上所述，異議人所辯均不足採。本件異議人駕駛大型車於
    同向三車道行駛內側車道之違規事實，已臻明確。從而，原
    處分機關依上開規定，裁處異議人罰鍰3,000 元，於法自無
    不合。本件異議為無理由，應予駁回。
據上論斷，應依道路交通案件處理辦法第19條，裁定如主文。
中　　華　　民　　國　　94　　年　　5 　　月　　18　　日
                  交通法庭法  官  王美婷
以上正本證明與原本無異。
對於本件裁定如有不服，應於送達後5日內， 向本院提出抗告書
狀，敘述抗告之理由，抗告於臺灣高等法院。
中　　華　　民　　國　　94　　年　　5 　　月　　18　　日
                          書記官  劉珍珍
